

Jakub Kańgowski

E-mail:

jakub.kangowski7@vp.pl

Telefon:

533 864 657

Data urodzenia:

27.06.2003

Miejscowość:

Białystok

Najwięcej czasu poświęciłem tworzeniu stron internetowych od strony frontend, jednakże programowanie backend nie jest mi obce. Znam zarówno zasady pracy w zespole, jak i pracy samodzielnej. Tworzyłem nowe projekty, jak i zajmowałem, się utrzymywaniem i rozwijaniem już istniejących. Obecnie po kilku doświadczeniach z różnymi technologiami, najlepiej czuje się w środowisku Javy oraz Angulara - ale jestem otwarty na nowe doświadczenia.

W sekcji "Linki" znajdują się dwa odnośniki. Pierwszy - do mojego repozytorium, na którym zapisane są moje projekty. Drugim linkiem jest strona internetowa sklepu odzieżowego, do którego tworzyłem materiały promocyjne, między innymi animacja banneru sklepu widocznego u góry katalogu.

Umiejętności

JavaAngularMongoDBSQLHTMLCSSTypeScriptPhotoshopSony Vegas ProPakiet MS OfficeWindowsLinuxPodstawowe serwisowanie i naprawa sprzętu komputerowego

Doświadczenie zawodowe

11.2021 - 06.2024

Pomoc IT

[2 lata 8 mies.]

Pogotowie Komputerowe Łukasz Galiński / Gołdap

Krótki opis stanowiska:

Drobne naprawy sprzętu komputerowego, utrzymywanie jednostek w dobrej kondycji, instalacja potrzebnego oprogramowania.

07.2023 - 08.2023

Junior developer

[1 mies.]

Nekken / Białystok

Krótki opis stanowiska:

Praktykant zajmujący się tworzeniem i dodawaniem funkcjonalności do strony internetowej, w technologiach opartych na SpringBoocie i Angularze.

Przewijającymi językami i technologiami były również: Java, Typescript, HTML, CSS, OracleSQL, VPN, GitLab.

02.2023 - 05.2023

[4 mies.]

Grafik montażysta

Brandbo / Białystok

Krótki opis stanowiska:

Dorywcza praca/staż po godzinach - obróbka zdjęć i filmów, tworzenie grafik promocyjnych oraz koncepcyjnych, zarówno rastrowych, jak i wektorowych.

Znajomość języków

angielski: poziom zaawansowany
rosyjski: poziom podstawowy
polski: poziom ojczysty

Wykształcenie

10.2021 - 07.2024

Uniwersytet w Białymstoku

[3 lata]

Kierunek: informatyka

Poziom wykształcenia: licencjat

09.2018 - 06.2021

Liceum Ogólnokształcące im. Jana Pawła II w Gołdapi

Poziom wykształcenia: średnie

[3 lata]

Dodatkowe informacje:

Profil matematyczno-fizyczny

Szkolenia, kursy, certyfikaty

02.2023 Database Programming with SQL

Organizator: Oracle

Zainteresowania

-montaż filmów

-grafika komputerowa

-gry komputerowe

-sporty siłowe

Linki

Repozytorium GitHub

https://github.com/VeniQs02

https://brandbo.pl/katalog-odziezy/